【裁判字號】    90,訴,369
【裁判日期】    901112
【裁判案由】    毒品危害防制條例
【裁判全文】
臺灣宜蘭地方法院刑事判決                            九十年度訴字第三六九號
    公  訴  人  臺灣宜蘭地方法院檢察署檢察官
    被      告  甲○○
右列被告因違反毒品危害防制條例案件，經檢察官提起公訴（九十年度偵字第一０八
八號)，本院判決如左：
    主  文
甲○○施用第一級毒品，累犯，處有期徒刑拾月。
    事  實
一、甲○○前於民國八十四年間，因違反麻醉藥品管理條例案件，經臺灣高等法院判
    處有期徒刑七月確定，於八十五年十月二十九日縮刑期滿執行完畢。嗣又因施用
    毒品案件，經臺灣宜蘭地方法院檢察署檢察官聲請本院裁定送觀察、勒戒後，經
    認無繼續施用毒品之傾向，為該署檢察官於九十年六月三日以九十年度毒偵字第
    一一九號、第六五六號為不起訴處分確定在案。詎仍不知戒除，基於施用第一級
    毒品海洛因之犯意，於九十年六月十七日傍晚某時，在宜蘭縣不詳姓名之友人家
    中，以將第一級毒品海洛因摻入香菸內點燃吸其煙氣之方式施用海洛因一次。嗣
    為警於九十年六月十七日下午九時五十分許，在宜蘭縣冬山鄉○○路某工寮內查
    獲，經本院以九十年度毒聲字第五八一號裁定送觀察、勒戒後，認有繼續施用毒
    品之傾向。
二、案經宜蘭縣警察局羅東分局報請臺灣宜蘭地方法院檢察署檢察官偵查起訴。
    理  由
一、訊之被告甲○○固不否認於右揭時、地施用毒品，惟矢口否認有何施用第一級毒
    品之犯行，辯稱：伊並不知係海洛因，以為是安非他命云云。惟查，被告於九十
    年六月十七日傍晚，在宜蘭縣某不詳姓名之友人家中施用毒品之事實，除據被告
    自承外，並有慈濟大學濫用藥物檢驗中心出具之檢驗總表一紙在卷可稽，檢驗結
    果顯示被告之尿液中屬海洛因代謝物嗎啡陽性反應，衡之一般施用第一級毒品海
    洛因及第二級毒品安非他命之方式、對人身體及心理所產生之反應、價格、每次
    施用含量均有所不同，以被告自八十二年起至今已有多次毒品前科觀之，被告施
    用毒品經驗甚豐，當無不能分辨係屬孰種毒品之可能，是被告所辯，顯係卸責之
    詞，實不足採。又被告前因施用毒品案件，經依本院裁定送觀察、勒戒後，認無
    繼續施用毒品之傾向，而為臺灣宜蘭地方法院檢察署檢察官於九十年六月三日以
    九十年度偵字第一一九號為不起訴處分確定，有臺灣高等法院檢察署刑案紀錄簡
    覆表、前開不起訴處分書各一份在卷足憑。其於五年內再有本件違反毒品危害防
    制條例第十條第一項之犯行，經裁定送觀察、勒戒，認有繼續施用毒品傾向，有
    本院九十年度毒聲字第五八一號裁定書及臺灣宜蘭看守所附設勒戒處所九十年九
    月五日（九０）宜所附勒德總字第四六七號函送之證明書各一份附卷可參，被告
    罪證明確，應予依法論科。
二、核被告甲○○所為，係犯毒品危害防制條例第十條第一項之施用第一級毒品海洛
    因之罪，被告持有第一級毒品海洛因之低度行為，為施用第一級毒品之高度行為
    所吸收，不另論罪。查被告曾於民國八十四年間，因違反麻醉藥品管理條例案件
    ，經法院判處有期徒刑七月確定，於八十五年十月二十九日執行完畢，有卷附臺
    灣高等法院檢察署刑案紀錄簡覆表可按，其受有期徒刑之執行完畢，五年以內再
    犯本件最重法定本刑為有期徒刑以上之罪，為累犯，應依法加重其刑。爰審酌被
    告前曾有麻藥、妨害兵役、詐欺等多次之前科素行、品行、犯罪動機、目的、手
    段及所生之危害、犯罪後猶飾詞否認，未見悔意等一切情狀，量處如主文所示之
    刑。扣案之玻璃球一支，公訴人雖向本院聲請沒收之，訊之被告亦固坦承為其所
    有，然經本院當庭勘驗結果，係以玻璃球改造而成之簡易施用工具，客觀上尚非
    不得別供他用，與毒品危害防制條例所稱專供施用毒品之器具有別，且被告否認
    為專供施用第一級毒品海洛因之用，尚難認得依毒品危害防制條例第十八條第一
    項規定，併予宣告沒收銷燬之，併予敘明。
據上論斷，應依刑事訴訟法第二百九十九條第一項前段，毒品危害防制條例第十條第
一項，刑法第十一條前段、第四十七條，判決如主文。
本案經檢察官廖允松到庭執行職務
中    華    民    國    九    十    年    十    一    月    十    二    日
                                  臺灣宜蘭地方法院刑事第二庭
                                          法  官  郭  淑  珍
右正本證明與原本無異。
如不服本判決，應於判決送達後十日內向本院提出上訴狀( 應附繕本 )，上訴於臺灣
高等法院。
                                          書記官  李  明  威
中      華      民      國      九十      年      十一    月   十三     日
附錄法條：
毒品危害防制條例第十條第一項
施用第一級毒品者，處六月以上五年以下有期徒刑。


司法院資訊處製作；財團法人民間司法改革基金會備份。
